臺灣高雄地方法院刑事判決　　　　　　　　　　　　九十一年度訴字第一一九六號
　　公　訴　人　臺灣高雄地方法院檢察署檢察官
　　被　　　告　甲○○　男二十.
右列被告因毒品危害防制條例案件，經檢察官聲請簡易判決處刑（八十九年度毒偵字
第七六二０號）及移送併案審理（九十一年度毒偵字第九一號、第四三四○號、第四
八０八號），本院高雄簡易庭認不宜以簡易判決處刑（九十一年度鳳簡字第一一號）
，移由本院依通常程序處理，本院判決如左：
    主  文
甲○○連續施用第一級毒品，處有期徒刑拾月。
    事  實
一、甲○○曾於民國八十九年間因施用第二級毒品安非他命案件，經本院以八十九年
    度毒聲字第七一０五號裁定觀察勒戒後，認無繼續施用毒品之傾向，業經臺灣高
    雄地方法院檢察署檢察官於八十九年九月十九日以八十九年度毒偵字第五八六一
    號不起訴處分確定在案。詎甲○○仍不知悔改，明知海洛因業經公告列為毒品危
    害防制條例第二條第二項第一款之第一級毒品，不得非法持有、施用，仍基於施
    用第一級毒品海洛因之概括犯意，自八十九年十月二十三日起至同年十一月十一
    日上午十一時三十分止，以平均一日施用三次之頻率，連續在高雄縣鳳山市鎮○
    里鎮○街一四二號住處，將第一級毒品海洛因粉末摻入香菸燒烤吸食之方式，施
    用第一級毒品海洛因多次，嗣為警於八十九年十一月十一日下午四時五十分許，
    在高雄縣鳳山市鎮○街一四二號查獲，並扣得塑膠鏟子二支（已銷燬）及夾鏈袋
    一個（已銷燬），嗣經本院以八十九年度毒聲字第一００五六號裁定觀察勒戒後
    ，經台灣高雄看守所附設勒戒處所評定有繼續施用毒品傾向，復經本院以九十年
    度毒聲字第一五八二號裁定令入戒治處所強制戒治。
二、案經高雄市政府警察局三民第一分局移送臺灣高雄地方法院檢察署檢察官偵查起
    訴及移送併案審理。
    理  由
一、右揭事實，業據被告甲○○於本院審理時坦承不諱（參見本院九十一年十一月二
    十九日審判筆錄），而被告於八十九年十一月十一日為警查獲時，經警採取其尿
    液送請檢驗結果呈嗎啡陽性反應，有高雄市立凱旋醫院八十九年十二月一日高市
    凱醫檢字第八四七號煙毒尿液檢驗成績書一紙附卷可稽，並有被告所有供其施用
    海洛因所用之塑膠鏟子二支及夾鏈袋一個（均已銷燬）扣案足資佐證，足認被告
    上開自白與事實相符，堪信為真實。再查，被告前於八十九年間因施用毒品案件
    ，經本院以八十九年度毒聲字第七一０五號裁定觀察勒戒後，認無繼續施用毒品
    之傾向，並經臺灣高雄地方法院檢察署檢察官於八十九年九月十九日以八十九年
    度毒偵字第五八六一號不起訴處分確定，復因本件施用毒品案件，經本院以八十
    九年度毒聲字第一００五六號裁定觀察勒戒後，經台灣高雄看守所附設勒戒處所
    評定有繼續施用毒品傾向，復經本院以九十年度毒聲字第一五八二號裁定令入戒
    治處所強制戒治等事實，有本院被告院內索引卡紀錄表、臺灣高等法院被告全國
    前案紀錄表、臺灣高雄地方法院檢察署刑案資料查註紀錄表及台灣高雄看守所附
    設勒戒處所九十年二月二十一日高所坤戒勒字第五０一號函所附有無繼續施用毒
    品傾向證明書各一份在卷可稽，被告於觀察勒戒後經檢察官不起訴處分後，復因
    施用第一級毒品海洛因經觀察勒戒後，經認定有繼續施用毒品之傾向，五年內二
    犯毒品危害防制條例第十條第一項之罪，本件事證明確，被告犯行應依法予以論
    罪科刑。
二、查海洛因係毒品危害防制條例第二條第二項第一款所稱之第一級毒品，不得持有
    、施用。次按犯毒品危害防制條例第十條施用第一級、第二級毒品之罪者，檢察
    官應先將被告送勒戒處所觀察、勒戒，經觀察、勒戒後，認無繼續施用毒品傾向
    者，應由檢察官為不起訴處分。依此為不起訴處分後，五年內再犯第十條之罪，
    經觀察、勒戒後，認有繼續施用毒品之傾向或三犯以上者，則不適用前開不起訴
    處分之規定，而應依一般刑事訴訟程序處理；此觀諸毒品危害防制條例第二十條
    第一項、第二項前段、第三項前段規定自明。被告前既已因施用毒品案件，經送
    勒戒處所觀察、勒戒後，認無繼續施用毒品傾向，而為不起訴處分，再犯本件施
    用毒品犯行，經送觀察勒戒後，認有繼續施用毒品之傾向，依上開規定，應依一
    般刑事訴訟程序予以起訴論罪科刑，故核被告所為，係犯毒品危害防制條例第十
    條第一項之施用第一級毒品罪。至被告持有海洛因後進而施用，其持有之低度行
    為應被施用之高度行為所吸收，不另論其持有第一級毒品海洛因罪。又被告先後
    多次施用第一級毒品海洛因之犯行，時間緊接，且反覆為之，所犯又係同一罪名
    之罪，顯係基於概括犯意為之，應依連續犯規定論以一罪。爰審酌被告於毒品危
害防制條例施行後復因施用毒品，經經觀察勒戒之處分後，仍未戒絕毒品，再犯
    相同之罪，顯見其無戒毒悔改之意，惟念其施用毒品乃自戕一己之身體健康，尚
    未害及他人，且其犯後坦承犯行，態度良好等一切情狀，量處如主文所示之刑。
    扣案之塑膠鏟子二支及夾鏈袋一個，為被告所有且供施用毒品之用，業經檢察官
    銷燬，此有本院送驗單一紙在卷足憑，本院爰不另為沒收之諭知，併此敘明。
三、至於公訴人移送併辦部分（移送案號九十一年度毒偵字第九一號、第四三四○號
    、第四八０八號），係指被告自九十一年二月間起迄九十一年八月間復有施用第
    一級毒品海洛因，而與上開論罪科刑部分有連續犯之裁判上一罪關係，然被告甲
    ○○否認係基於概括犯意而施用第一級毒品，供稱係停止戒治處分後因臨時起意
    才施用，參諸公訴人所移送併案部分與上開論罪科刑部分相隔已逾一年，並且被
    告自九十年二月十二日即進入台灣高雄看守所附設勒戒處所觀察勒戒，復於九十
    年三月二十一日執行強制戒治，而於九十年九月六日因無繼續施用毒品傾向而停
    止戒治，此有台灣高雄地方法院法務部在監在押資料表一紙附卷可稽，是以，被
    告自上開八十九年十一月十一日為警查獲後，其間即遭法院裁定觀察勒戒及強制
    戒治，在此期間均未施用，足認被告於九十一年二月後施用毒品之犯行應係臨時
    起意，自難認與上開論罪科刑部分有連續犯之關係，本院自不得一併加以審理，
    爰將併案部分退回檢察官另行依法處理。
據上論斷，應依刑事訴訟法第二百九十九條第一項前段、毒品危害防制條例第十條第
一項，刑法第十一條前段、第五十六條，判決如主文。
本案經檢察官李宛凌到庭執行職務。
中      華      民      國      九十一      年    十二    月     十     日
                                臺灣高雄地方法院刑事庭
                                    法  官  廖建瑜
右正本證明與原本無異。
如不服本判決，應於判決送達後十日內，向本院提出上訴狀。
                                    書記官  王翌翔
中      華      民      國      九十一      年    十二    月     十     日
毒品危害防制條例第十條
施用第一級毒品者，處六月以上五年以下有期徒刑。
施用第二級毒品者，處三年以下有期徒刑。
